臺灣高雄地方法院刑事判決　　　　　　　95年度易字第2140號
公　訴　人　臺灣高雄地方法院檢察署檢察官
被　　　告　丙○○
　　　　　　　　　　（另案於臺灣高雄第二監獄執行）
被　　　告　乙○○
上列被告因竊盜案件，經檢察官提起公訴（95年度偵字第25088
號、第28121號），本院裁定改行簡式審判程序，判決如下：
    主  文
丙○○犯結夥攜帶兇器竊盜電線罪，累犯，處有期徒刑玖月。減
為有期徒刑肆月又拾伍日，如易科罰金，以新臺幣壹仟元折算壹
日。乙○○犯結夥攜帶兇器竊盜電線罪，處有期徒刑捌月。減為
有期徒刑肆月，如易科罰金，以新臺幣壹仟元折算壹日。
扣案之鐵剪刀壹把、手推車壹部均沒收之。
    事  實
一、丙○○曾因竊盜案件，經本院91年度易字第2466號判處有期
    徒刑8 月確定，甫於民國94年7 月14日縮刑期滿執行完畢。
    竟仍不知悔改，於95年9 月19日凌晨，夥同乙○○及甲○○
    （通緝中）共同意圖為自己不法之所有，於同日1 時50分許
    ，由甲○○攜帶其所有足供兇器使用之鐵剪刀1 把及手推車
    1 部，駕駛車號5487-ME 號自小客車，另由丙○○與乙○○
    駕駛P4-1606 號自小客車，結夥3 人共同前往高雄市旗津區
    北堤海岸，由甲○○以前開大剪刀損壞財政部關稅總局高雄
    燈塔所有之導航燈塔電纜線並竊取之，丙○○與乙○○則負
    責拉取並以前開手推車搬運電纜線至P4- 1606號自小客車，
    經洪志南發現報警處理，嗣於同日4 時10分許在前開地點為
    警查獲，並扣得竊得之電纜線680 公尺、鐵剪刀1 把及手推
    車1 部。
二、案經財政部關稅總局高雄燈塔訴由內政部警政署高雄港務警
    察局移送臺灣高雄地方法院檢察署檢察官偵查起訴。
    理  由
一、本件被告丙○○、乙○○所犯係死刑、無期徒刑、最輕本刑
    為3 年以上有期徒刑以外之罪，其於準備程序中就被訴事實
    為有罪之陳述，經法官告知簡式審判程序之旨，並聽取公訴
    人及被告之意見後，本院依刑事訴訟法第273 條之1 第1 項
    之規定，裁定進行簡式審判程序。又本件卷內之人證、書證
    等證據，依同法第273 條之2 規定，不受第159 條第1 項關
    於傳聞法則規定之限制，依法均有證據能力；另關於證據之
    調查方式，則不受同法第164 條至170 條之限制，均合先敘
    明。
二、訊據被告丙○○、乙○○對於上開犯罪事實坦承不諱（本院
    卷第156 、168 頁），核與共同被告甲○○於警詢時供稱：
    其3 人一起竊盜電纜線，用手把電纜線拉出再用大剪刀剪下
    ，由伊負責剪電纜線且每約1 公尺剪成1 段，被告乙○○、
    丙○○負責搬運，作案用大剪刀及手推車是伊本人帶至現場
    等語（警卷第13至14頁），及證人洪志南於警詢及偵查中證
    稱：伊於95年9 月19日1 時50分許，在高雄市旗津區北堤岸
    旁發現有3 人在偷竊電纜線，伊便打電話報警，該3 名男子
    之穿著及特徵為1 名穿牛仔上衣及牛仔褲（即共同被告甲○○）、一名穿橘色上衣（即被告乙○○）、一名穿黑色上衣
    （即被告丙○○）；伊當時目擊他們行竊時，距離他們不到
    10 公 尺，有看見穿牛仔褲之人剪電纜線，他們剪完在捆綁
    時，警方就到了等語（警卷第21頁、偵查卷第25至27頁）相
    符，並經證人即財政部關稅總局高雄燈塔主任丁○○於警詢
    及偵查中證稱：警方於95年9 月19日上午9 時10分許通知伊
    前去認領贓物，電纜線是埋放於二港口北堤管線內，埋於路
    堤面下60公分，該處有管制進入標誌，但竊嫌是由管制缺口
    進入，沿二港口北堤沿線拉線剪斷，再回頭沿線離開，被告
    等人所竊取者為燈塔導航電纜線，長度680 公尺，是屬於海
    關的財產，那是備用電纜線，目前已改成太陽能，但太陽能
    故障時還是需要電纜線等語（警卷第19頁、偵查卷第25頁）
    ，堪認本案遭竊之電纜線為海關之財產，且尚具作用有其經
    濟價值，又有現場照片4 張（警卷第50、51頁）及贓物認領
    保管單1 紙（警卷第44頁）可資佐憑。足證被告丙○○、乙○○之自白與事實相符。本件事證明確，被告丙○○、乙○○上開犯行堪予認定，應依法論科。
三、按刑法第321 條第1 項第3 款之攜帶兇器竊盜罪，係以行為
    人攜帶兇器竊盜為其加重條件，此所謂兇器，其種類並無限
    制，凡客觀上足對人之生命、身體、安全構成威脅，具有危
    險性之兇器均屬之，且祇須行竊時攜帶此種具有危險性之兇
    器為已足，並不以攜帶之初有行兇之意圖為必要，最高法院
    79年臺上字第5253號著有判例。本件被告丙○○、乙○○與
    共同被告甲○○持以供竊取上開電纜線所用之鐵剪刀，質地
    堅韌、銳利且易於運使，對於物品切割、破壞之能力極強，
    乃足以殺傷人生命、身體之器械，顯為具有危險性之兇器。
    核被告丙○○、乙○○與共同被告甲○○3 人所為，係犯刑
    法第321 條第1 項第3 款、第4 款之結夥3 人以上，攜帶兇
    器加重竊盜罪。起訴書雖未就被告結夥3 人以上竊盜之行為
    於所犯法條欄引用刑法第321 條第1 項第4 款之條文，然該
    部分之事實與起訴書所述被告2 人與甲○○共同竊盜之行為
    係事實上之一行為，且業據公訴檢察官當庭補充引用刑法第
    321 條第1 項第4 款為起訴法條（本院卷第170 頁），本院
    自應併予審理。被告丙○○、乙○○與共同被告甲○○等3
    人間，就本件竊盜犯行有犯意聯絡及行為分擔，均為共同正
    犯。又被告丙○○前因竊盜案件，經本院91年度易字第2466
    號判處有期徒刑8 月確定，甫於民國94年7 月14日縮刑期滿
    執行完畢，有臺灣高等法院被告前案紀錄表在卷可稽，其受
    徒刑之執行完畢，5 年以內故意而再犯本件有期徒刑以上之
    罪，應依累犯之規定，加重其刑。被告丙○○之母張美能雖
    提出被告丙○○之停役令影本1 紙（本院卷第174 頁）主張
    被告丙○○因「智能偏低」停役，惟並未提出被告確實有智
    能障礙之證明，且本院當庭訊問被告丙○○，其坦承在偷電
    纜線時知道自己之行為，且知道電纜線是燈塔在使用等語（
    本院卷第170 頁），足見被告丙○○於行為時並無因精神障
    礙或其他心智缺陷，致其辨識行為違法或依其辨識而行為之
    能力顯著降低之情形，尚無從依刑法第19條規定減輕其刑。
    爰審酌被告丙○○、乙○○不思正途賺取所需，竟竊取導航
    燈塔之電纜線，危及公眾安全，惟念其等犯後坦承犯行，犯
    後態度尚稱良好，所得財物業經告訴代理人丁○○領回，有
    贓物認領保管單1 紙（警卷第44頁）可稽，所生損害業已減
    輕等一切情狀，分別量處如主文第1 項、第2 項所示之刑，
    以示懲儆。再者，被告2 人犯罪時間均在96年4 月24日之前
    ，且本件所量處之刑均未逾1 年6 月，符合減刑之要件，爰
    依中華民國96年罪犯減刑條例第2 條第1 項第3 款之規定，
    均減其刑期二分之一，並依同條例第9 條諭知易科罰金之折
    算標準。
四、末按共同正犯因相互間利用他人之行為，以遂行其犯意之實
    現，本於責任共同之原則，有關沒收部分，對於共犯間供犯
    罪所用之物，自均應為沒收之諭知。扣案之鐵剪刀1 把及手
    推車1 部，係共犯甲○○所有，供本案犯罪所用之物，業據
    甲○○供述在卷（警卷第14頁），本於責任共同之原則，應
    依刑法第38條第1 項第2 款規定，併予宣告沒收如主文第3
    項所示。
據上論斷，應依刑事訴訟法第273 條之1 、第299 條第1 項前段
，刑法第321 條第1 項第3 款、第4 款、第28條、第38條第1 項
第2 款、第47條第1 項、第41條第1 項前段，中華民國96年罪犯
減刑條例第2 條第1 項第3 款、第7 條、第9 條，刑法施行法第
1條之1 ，判決如主文。
本案經檢察官李佳韻到庭執行職務
中　　華　　民　　國　　96　　年　　12　　月　　27　　日
                  刑事第八庭    法　官  曾鈴
以上正本證明與原本無異。
如不服本判決應於收受本判決後10日內向本院提出上訴書狀，並
應敘述具體理由，如未敘述上訴理由者，應於上訴期間屆滿後20
日內補提理由書狀於本院（均須按他造當事人之人數附繕本）「
切勿逕送上級法院」。
中　　華　　民　　國　　96　　年　　12　　月　　28　　日
　　　　　　　　　　　　　　　　書記官  曾秀鳳
附錄本判決論罪之法條：
刑法第321條第1項第3款、第4款
